【裁判字號】    90,易,1541
【裁判日期】    900823
【裁判案由】    毒品危害防制條例
【裁判全文】
臺灣臺南地方法院刑事判決                          九十年度易字第一五四一號
    公  訴  人  臺灣台南地方法院檢察署檢察官
    被      告  甲○○
右列被告因毒品危害防制條例案件，經檢察官提起公訴（九十年度毒偵字第一二八五
號），本院判決如左：
    主  文
甲○○連續施用第二級毒品，累犯，處有期徒刑陸月，如易科罰金，以參佰元折算壹
日。
   事  實
一、甲○○前於八十六年間，因違反麻醉藥品管理條例、藏匿人犯等罪，經本院判處
    定執行有期徒刑十月確定，於民國八十八年一月二十五日執行完畢，猶不知悔改
    。前因施用毒品案件，經依本院八十八年毒聲字第二二八○號、二四二五號先後
    裁定送觀察、勒戒後，認有繼續施用毒品之傾向，經本院八十八年毒聲字第二七
    五四號裁定令入戒治處所施以強制戒治，復經本院八十九年毒聲字第六七二號裁
    定停止戒治、所餘戒治期間付保護管束，又經本院八十九五月八日裁定撤銷停止
    戒治，令入戒治處所施以強制戒治，嗣因戒治期滿，經臺灣台南地方法院檢察署
    檢察官於九十年三月一日以九十年度戒毒偵字第九四號不起訴處分確定。詎於五
    年內又基於概括犯意，自九十年年三月初某日起至同年四月十日前四日內某時止
    ，連續在台南縣新化鎮○○路六號施用第二級毒品安非他命多次，嗣為警於同年
    四月十日採尿送驗，結果呈安非他命陽性反應而查獲。
二、案經台南縣警察局新化分局報請臺灣臺南地方法院檢察署檢察官偵查起訴。
    理  由
一、訊據被告甲○○固供認吸食安非他命不諱，惟辯稱伊僅吸食至九十年三月中旬，
    不知為何於同年四月為警採尿送驗，仍有安非他命陽性反應，可能係因其服用其
    他西藥所致云云。經查，被告為警於上開時間查獲採尿送驗結果，確檢出安非他
    命成分，有台灣檢驗科技股份有限公司出具之尿液檢驗報告附卷可稽。按安非他
    命經投與人體後，約百分之七十於二十四小時內自尿中排出，約百分之九十於九
    十六小時內自尿中排出，其吸食時間距採集時間最長不會超過四日，已據行政院
    衛生署藥物食品檢驗局於八十一年二月八日以（八一）藥檢壹字第一一五六號函
    敘甚明。參據上開尿液檢驗報告顯示，被告尿液中含安非他命類濃度高達一五四
    五ng/ml、甲基安非他命濃度高達八一三五ng/ml等情，足認被告於查獲前四日內
    某時，仍有前揭吸食安非他命犯行，所辯無非避重就輕之詞，尚無可採。又被告
    前因施用毒品案件，先後經送觀察、勒戒後，認有繼續施用毒品之傾向，復經本
    院以上開裁定令入戒治處所施以強制戒治、停止戒治所餘戒治期間付保護管束、
    撤銷停止戒治令入戒治處所施以強制戒治後，因戒治期滿經臺灣台南地方法院檢
    察署檢察官於九十年三月一日以九十年度戒毒偵字第九四號不起訴處分確定等情
    ，有台灣高等法院被告全國前案紀錄表在卷足憑，其二犯施用毒品，罪證明確，
    應予依法論科。
二、核被告所為係犯毒品危害防制條例第十條第二項之罪。其施用毒品行為，時間密
    接、犯罪構成要件相同，顯係基於概括犯意為之，應依連續犯規定論處，並加重
    其刑。而被告曾於八十六年間，因違反麻醉藥品管理條例、藏匿人犯等罪，經本
    院判處定執行有期徒刑十月確定，於民國八十八年一月二十五日執行完畢，有同
    前被告全國前案紀錄表附卷可稽，其於五年以內再犯本件有期徒刑以上之罪，為
    累犯，應依刑法第四十七條之規定遞加重其刑。爰審酌被告曾因施用毒品而受矯
    正，竟於短期內再施用毒品，其戒癮之意志力甚為薄弱，然其本質仍屬「病患」
    ，僅戕害其自身身心，尚未生巨大危害於整體社會，及其犯罪之動機、目的、手
    段、其品行智識程度、生活狀況、犯罪後態度等一切情狀，量處如主文所示之刑
    ，並諭知易科罰金之折算標準，以資懲儆。
據上論斷，應依刑事訴訟法第二百九十九條第一項前段，毒品危害防制條例第十條第
二項，刑法第十一條前段、第五十六條、第四十七條、第四十一條第一項前段，罰金
罰鍰提高標準條例第二條，判決如主文。
中      華      民      國      九十      年      八      月    二十三  日
                                臺灣臺南地方法院刑事第二庭
                                         法  官  賴  純  慧
右正本証明與原本無異
如不服本判決，應於送達後十日內，向本院提出上訴狀。
                                         書記官  莊  淑  雅
中      華      民      國      九十      年      八      月    二十四  日
附錄本案論罪科刑法條全文：
毒品危害防制條例第十條第二項
施用第二級毒品者，處三年以下有期徒刑。


司法院資訊處製作；財團法人民間司法改革基金會備份。
